【裁判字號】    97,易,954
【裁判日期】    980612
【裁判案由】    竊盜
【裁判全文】
臺灣新竹地方法院刑事判決              97年度易字第954號
公  訴  人  臺灣新竹地方法院檢察署檢察官
被      告  己○○
上列被告因竊盜案件，經檢察官提起公訴（97年度偵字第4371號
），本院判決如下：
    主  文
己○○犯如附表一所示各罪，各處如附表一所示之宣告刑。應執
行有期徒刑貳年。扣案之擊破器壹支沒收之。
    事  實
一、己○○基於意圖為自己不法所有之各別竊盜犯意，其中附表
    二編號1 至16號部分係與戊○○（業經本院以97年度易字第
    357、580號刑事判決判處有期徒刑3 年6 月確定在案）、如
    附表二編號17至22號係與戊○○及綽號「小董」之真實姓名
    年籍均不詳之成年男子，均基於共同犯意聯絡及行為分擔，
    分別於如附表二各該編號所示之時、地，均由戊○○持其所
    有、客觀上足以對人之生命、身體安全造成威脅，具有危險
    性而足供作為兇器使用之擊破器1 支，或於如附表二編號1
    至2 號所示之路邊，或趁夜間無人注意時侵入如附表二編號
    3 至22號所示各該被害人住宅之地下室停車場內，均以由戊○○敲破各該被害人車輛車窗玻璃後入車搜尋，己○○則在
    旁把風之方式，而著手竊取財物，其中附表二編號1 至7 、
    9 、11、13、15至18、20、22號部分，均竊得如附表二上揭
    編號所示之財物，而如附表二編號8 、10、12、14、19及21
    號部分，則因未竊得財物而未遂。嗣於96年12月17日凌晨4
    時15分許，為警在新竹市○○路49號前查獲戊○○，並當場
    扣得高速公路回數票21張、新臺幣214 元、筆記本1 本、安
    全帽1 頂、口罩1 個、手電筒1 支及其所有且持以為上揭犯
    行所用之擊破器1 支等物，因而為警循線查悉上情。
二、案經內政部警政署保安警察第二總隊第三大隊第一中隊報請
    臺灣新竹地方法院檢察署檢察官偵查起訴。
    理  由
一、按被告以外之人於審判外之言詞或書面陳述，除法律另有規
    定者外，不得作為證據，刑事訴訟法第159 條第1 項固有明
    文規定。惟被告以外之人於偵查中向檢察官所為之陳述，除
    顯有不可信之情況者外，得為證據；被告以外之人於審判外
    之陳述，雖不符刑事訴訟法第159 條之1 至之4 之規定，惟
    經當事人於審判程序同意作為證據，法院審酌該言詞陳述或
    書面陳述作成時之情況，認為適當者，亦得為證據，復為同
    法第159 條之1 第2 項、第159 條之5 第1 項所明定。本案
    證人即同案被告戊○○於偵查中之陳述，並無顯不可信之情
    況；至於證人即被害人辰○○、午○○、甲○○、壬○○、
    癸○○、寅○○、庚○○、未○○、卯○○、巳○○、丑○○、乙○○、丁○○及辛○○暨同案被告戊○○等人於警詢
    中之陳述，業經被告同意援引作為證據，本院審酌後亦認為
    適當，故上揭證人等於審判外之陳述，自得作為本案之證據
    。又按本案認定事實所引用之文書證據，並無證據證明係公
    務員違背法定程式所取得，亦無刑事訴訟法第159 條之4之
    顯有不可信之情況與不得作為證據之情形，且亦經被告等同
    意援引作為證據，自應認有證據能力，合先敘明。
二、訊據被告己○○固坦承確有於如附表一編號3 至16號所示時
    間，與同案被告戊○○共同前往如附表一編號3 至16號所示
    地點，同案被告戊○○有告知要去敲玻璃等情，惟矢口否認
    有何竊盜犯行，辯稱：如附表一編號1 、2 、17至22號所示
    部分，我都沒有去；至於96年11月18日那天（即如附表一編
    號3 至16號所示），我就是想勸戊○○不要去，我不忍心放
    他一個人去，我的個性就是朋友拖著我就去云云。經查：
（一）上揭事實，業據證人即同案被告戊○○於警詢時證述：（
      警方提示新竹市○區○○街52號水晶富邑社區大門入口監
      視錄影影像，時間96年11月18日2 時49分、12月9 日4 時
      23分，由該處所大門潛入社區內地下室行竊停放之車輛車
      內物品是否你本人？）是我本人沒錯。11月18日我入內時
      ，所帶該名女子綽號叫婷婷，她與我共同進入，是負責幫
      我把風。12月9 日入內時，帶1 男1 女，該女子叫做婷婷
      ，就是前一次有與我進入，該名男子叫小董，他們二人與
      我一起進入是要替我把風。我是使用扣案之折疊破窗刀擊
      破上記車輛車窗玻璃，進入車內竊取車內財物等語（見97
      年度偵字第964 號卷第11至14頁），於偵訊時證述：我被
      抓那一天，也就是96年12月17日，‧‧‧我載己○○到力
      行路，偷兩臺車子內的財物（即附表一編號1 及2 號所示
      ）。另外新竹市某社區大廈的地下停車場，我去偷過三次
      ，其中二次己○○有一起去，二次她都有被監視錄影器照
      到，我現在可以確定那個地方就是新竹市○○街52號水晶
      富邑社區，我在96年12月9 日凌晨去那裡偷六部車子內的
      財物，己○○有把風。96年11月13日凌晨我去那裡偷九部
      的車內財物，是我自己去的，另外己○○有去的那一次應
      該就是96年11月18日。（所以己○○去水晶富邑社區偷二
      次，以及你最後被抓的那次？）是等語（見97年度偵字第
      4371號卷第83、84頁），及於本院審理時證述：我認識被
      告，她的外號是婷婷，到被查獲為止認識被告最起碼有半
      年多。（【提示97年度偵字第4371號卷第83、84頁】當時
      所言是否實在？）實在。（【提示97年度偵字第964 號卷
      第94至96、105 至114 頁】監視器翻拍照片中的人分別是
      何人？）第94至96頁照片中的人是我，105 頁以下的人是
      我跟婷婷，第111 頁的照片中的三個人是我、婷婷及小董
      。（你所講的婷婷就是在庭的被告嗎）是。我和她之前常
      常有來往，她常常看到我有新的手機或MP3 ，她問我又沒
      有在工作，怎麼有這麼多新的東西，我就跟己○○說我可
      以帶她去，後來我帶她去，一到那裡，我就開始去做偷竊
      的事。從頭到尾我作完案，我們都是從大門一起出來。（
      變賣來的錢和偷來的錢，你有無分給己○○和小董？）我
      是有請他們吃東西，我是有跟他們說東西變賣完以後，錢
      再分給他們，沒想到我就被抓了。（為何會把被告供出來
      ？）監視器照到，監視器照的一清二楚。（你的意思是說
      ，監視器有拍到，警察問你那是誰，你才供述是被告？）
      是等語明確（見本院卷第51至53頁），並為被告於偵訊時
      供述：我有問戊○○要幹嘛，他說要敲玻璃，他騎我的車
      子，我在旁邊。他叫我在旁邊等他，我就在旁邊等，我有
      看到他敲破玻璃等語（見97年度偵字第4371號卷第33、34
      、42、43頁），及於本院審理時供述：我有問過戊○○為
      何有那麼多MP3 ，我很好奇，我就問他，他就跟我說他要
      帶我去看，後來他就跟我說他要去敲玻璃等語在卷（見本
      院卷第55頁），且為被害人辰○○、午○○、甲○○、壬○○、癸○○、寅○○、庚○○、未○○、卯○○、巳○○、丑○○、乙○○、丁○○、辛○○等人指述失竊情節
      在卷（見97年度偵字第964 號卷第33至61頁），復有車籍
      查詢—基本資料詳細畫面20份、監視器翻拍照片24幀、扣
      案物照片2 幀、偵查報告1 份、新竹市警察局第二分局搜
      索扣押筆錄1 份、扣押物品目錄表1 份、現場清查照片6
      幀及贓物認領保管單1 份等在卷足憑（見97年度偵字第
      964 號卷第65至69、73至76、79至83、86、87、90至93
      、96、97、104 至114 頁、96年度偵字第7553號卷第6 、
      19至22、31、32、37、92至94頁），此外，亦有擊破器1
      支扣案足資佐證（97年度保管字第299 號，扣押物品清單
      見96年度偵字第7553號卷第86頁）。
（二）被告雖以上揭情詞置辯，然被告確於上揭時地或係夥同證
      人即同案被告戊○○，或係夥同證人即同案被告戊○○及
      綽號小董之成年男子，分別前往上揭失竊現場等情，為證
      人即同案被告戊○○於歷次警詢、偵訊及本院審理時證述
      明確，業如前述，而證人即同案被告戊○○與被告並無怨
      隙等情，為其證述及被告供述在卷（見本院卷第52、55頁
      背面），又證人即同案被告戊○○經警查獲後，因於前述
      時地為本案犯行時，均經監視器拍下畫面，經警提示翻拍
      照片詢問後，方供出被告，而其對確有為本案犯行部分亦
      於警詢、偵訊及另案本院審理時均坦白承認等情，亦如前
      述，從而被告並無因挾怨報復或推諉刑責故而誣指被告犯
      罪之動機。又被告於歷次偵訊時，亦從未否認確曾與證人
      即同案被告戊○○前往上開失竊現場一節，並有前揭監視
      器翻拍照片在卷足參，益徵證人即同案被告戊○○所為上
      揭證述內容確屬實情而為可採。被告嗣後於本院審理時否
      認曾前往失竊現場云云，顯為事後圖卸之詞，難以採信。
      再查，被告因見證人即同案被告戊○○常有不同的手機及
      MP3 可以使用，心生好奇，乃予以詢問，證人即同案被告
      戊○○乃告以要帶其去看，之後前往失竊現場，證人即同
      案被告戊○○即去敲玻璃等情，業據證人即同案被告戊○○證述綦詳，亦為被告自承甚明，觀諸證人即同案被告戊○○能夠在短時間內取得不同種類之手機或MP3 供以使用
      之途徑無非購買、受贈、借用等合法方式，或不法方法諸
      如竊取等，而證人即同案被告戊○○在帶同被告前往之前
      ，並未明白告知其為何能取得不同種類之手機及MP3 之途
      徑，被告在欲瞭解證人即同案被告戊○○能夠取得不同種
      類手機及MP3 之原因下和其前往後，證人即同案被告戊○○卻係採取持上揭擊破器擊破他人車輛車窗之方式為之，
      顯見被告已可充分知悉證人即同案被告戊○○係採取竊盜
      方式取得他人所有財物，然被告卻均未因避免牽涉其中而
      儘速離去，反而均猶留在原地等候證人即同案被告戊○○
      返回並一同離去；甚且，證人即同案被告戊○○所竊得之
      款項，被告亦有花用，益徵被告於證人即同案被告戊○○
      實施本案竊盜行為時，其確實有把風之行為，而就本案之
      竊盜犯行，確具有共同聯絡及行為分擔至明。被告所為前
      揭辯解，應認屬事後卸責之詞，不足採信。
（三）綜上，本案事證明確，被告所為竊盜犯行事證明確，應予
      依法論科。
三、按擊破器為金屬材質，質地堅硬，客觀上足以對人之生命、
    身體安全構成威脅，且具有危險性，應屬兇器。核被告己○○所為如附表二編號1 、2 所示犯行部分，係犯刑法第321
    條第1 項第3 款之攜帶兇器竊盜罪；又被告所為如附表二編
    號3 至7 、9 、11、13、15、16號所示犯行部分，均係犯刑
    法第321 條第1 項第1 款、第3 款之攜帶兇器於夜間侵入住
    宅竊盜罪；又被告所為如附表二編號17、18、20、22號所示
    犯行部分，均係犯刑法第321 條第1 項第1 款、第3 款及第
    4 款之結夥三人以上攜帶兇器於夜間侵入住宅竊盜罪。又被
    告雖已著手為如附表二編號8 、10、12及14號所示犯行，然
    未生竊得財物之結果，其此部分犯罪尚屬未遂，核其此部分
    所為，係犯刑法第321 條第1 項第1 款、第3 款、第2 項之
    攜帶兇器於夜間侵入住宅竊盜未遂罪。又被告雖已著手為如
    附表二編號19及21號所示犯行，然亦未生竊得財物之結果，
    其此部分犯罪尚屬未遂，核其此部分所為，係犯刑法第321
    條第1 項第1 款、第3 款、第4 款、第2 項之結夥三人以上
    攜帶兇器於夜間侵入住宅竊盜未遂罪。又被告就如附表二編
    號1 至16號所示犯行部分，與同案被告戊○○間；又被告就
    如附表二編號17至22號所示犯行部分，與同案被告戊○○及
    綽號小董之成年男子間，分別具有犯意聯絡及行為分擔，為
    共同正犯。又被告所犯上開犯行，均犯意各別，且時空非屬
    密接，行為互殊，應分論併罰。爰審酌被告正值青年，不循
    正途謀財，竟思不勞而獲，夥同同案被告戊○○及綽號小董
    之成年男子行竊他人所有財物，不尊重他人之財產權，行竊
    之手段、行竊次數高達22次、所竊得財物之價值、所生危害
    ，被告在如附表二各該編號所示竊盜犯行間之分工情形，犯
    後矢口否認犯行，態度難稱良好等一切情狀，量處如附表一
    所示之刑，並定應執行刑如主文第一項所示，以示懲儆。又
    扣案之擊破器1 支，為同案被告戊○○所有，且係供被告與
    同案被告戊○○及綽號小董之成年男子為上揭犯行所用之物
    等情，已如前述，爰應依刑法第38條第1 項第2 款之規定宣
    告沒收之。
據上論斷，應依刑事訴訟法第299 條第1 項前段，刑法第28條、
第321 條第1 項第1 款、第3 款、第4 款，第2 項、第25條、第
38條第1 項第2 款、第51條第5款，判決如主文。
本案經檢察官陳玉華到庭執行職務。
中    華    民    國    98    年    6     月    12    日
                  刑事第一庭    法  官  楊惠芬
以上正本證明與原本無異。
如不服本判決應於收受本判決後10日內向本院提出上訴書狀，上
訴書狀應敘述具體理由。上訴書狀未敘述上訴理由者，應於上訴
期間屆滿後20日內補提理由書狀於本院 (均須按他造當事人之人
數附繕本 )「切勿逕送上級法院」。
中    華    民    國    98    年    6     月    12    日
                                書記官  張懿中
附錄本院論罪科刑法條：
刑法第321 條：
犯竊盜罪而有左列情形之一者，處六月以上五年以下有期徒刑：
  一、於夜間侵入住宅或有人居住之建築物、船艦或隱匿其內而
      犯之者。
  二、毀越門扇、牆垣或其他安全設備而犯之者。
  三、攜帶兇器而犯之者。
  四、結夥三人以上而犯之者。
  五、乘火災、水災或其他災害之際而犯之者。
  六、在車站或埠頭而犯之者。
前項之未遂犯罰之。
附表一：
┌──┬───────┬───────────────┐
│編號│犯  罪  事  實│宣            告            刑│
├──┼───────┼───────────────┤
│１  │如附表二編號１│己○○共同攜帶兇器竊盜，處有期│
│    │所示          │徒刑柒月。                    │
│    │              │扣案之擊破器壹支沒收之。      │
├──┼───────┼───────────────┤
│２  │如附表二編號２│己○○共同攜帶兇器竊盜，處有期│
│    │所示          │徒刑柒月。                    │
│    │              │扣案之擊破器壹支沒收之。      │
├──┼───────┼───────────────┤
│３  │如附表二編號３│己○○共同攜帶兇器於夜間侵入住│
│    │所示          │宅竊盜，處有期徒形柒月。      │
│    │              │扣案之擊破器壹支沒收之。      │
├──┼───────┼───────────────┤
│４  │如附表二編號４│己○○共同攜帶兇器於夜間侵入住│
│    │所示          │宅竊盜，處有期徒形柒月。      │
│    │              │扣案之擊破器壹支沒收之。      │
├──┼───────┼───────────────┤
│５  │如附表二編號５│己○○共同攜帶兇器於夜間侵入住│
│    │所示          │宅竊盜，處有期徒形柒月。      │
│    │              │扣案之擊破器壹支沒收之。      │
├──┼───────┼───────────────┤
│６  │如附表二編號６│己○○共同攜帶兇器於夜間侵入住│
│    │所示          │宅竊盜，處有期徒形柒月。      │
│    │              │扣案之擊破器壹支沒收之。      │
├──┼───────┼───────────────┤
│７  │如附表二編號７│己○○共同攜帶兇器於夜間侵入住│
│    │所示          │宅竊盜，處有期徒形柒月。      │
│    │              │扣案之擊破器壹支沒收之。      │
├──┼───────┼───────────────┤
│８  │如附表二編號８│己○○共同攜帶兇器於夜間侵入住│
│    │所示          │宅竊盜，未遂，處有期徒形肆月。│
│    │              │扣案之擊破器壹支沒收之。      │
├──┼───────┼───────────────┤
│９  │如附表二編號９│己○○共同攜帶兇器於夜間侵入住│
│    │所示          │宅竊盜，處有期徒形柒月。      │
│    │              │扣案之擊破器壹支沒收之。      │
├──┼───────┼───────────────┤
│１０  │如附表二編號１０│己○○共同攜帶兇器於夜間侵入住│
│    │所示          │宅竊盜，未遂，處有期徒形肆月。│
│    │              │扣案之擊破器壹支沒收之。      │
├──┼───────┼───────────────┤
│  │如附表二編號│己○○共同攜帶兇器於夜間侵入住│
│    │所示          │宅竊盜，處有期徒形柒月。      │
│    │              │扣案之擊破器壹支沒收之。      │
├──┼───────┼───────────────┤
│  │如附表二編號│己○○共同攜帶兇器於夜間侵入住│
│    │所示          │宅竊盜，未遂，處有期徒形肆月。│
│    │              │扣案之擊破器壹支沒收之。      │
├──┼───────┼───────────────┤
│  │如附表二編號│己○○共同攜帶兇器於夜間侵入住│
│    │所示          │宅竊盜，處有期徒形柒月。      │
│    │              │扣案之擊破器壹支沒收之。      │
├──┼───────┼───────────────┤
│  │如附表二編號│己○○共同攜帶兇器於夜間侵入住│
│    │所示          │宅竊盜，未遂，處有期徒形肆月。│
│    │              │扣案之擊破器壹支沒收之。      │
├──┼───────┼───────────────┤
│  │如附表二編號│己○○共同攜帶兇器於夜間侵入住│
│    │所示          │宅竊盜，處有期徒形柒月。      │
│    │              │扣案之擊破器壹支沒收之。      │
├──┼───────┼───────────────┤
│  │如附表二編號│己○○共同攜帶兇器於夜間侵入住│
│    │所示          │宅竊盜，處有期徒形柒月。      │
│    │              │扣案之擊破器壹支沒收之。      │
├──┼───────┼───────────────┤
│  │如附表二編號│己○○結夥三人以上攜帶兇器於夜│
│    │所示          │間侵入住宅竊盜，處有期徒形捌月│
│    │              │。                            │
│    │              │扣案之擊破器壹支沒收之。      │
├──┼───────┼───────────────┤
│  │如附表二編號│己○○結夥三人以上攜帶兇器於夜│
│    │所示          │間侵入住宅竊盜，處有期徒形捌月│
│    │              │。                            │
│    │              │扣案之擊破器壹支沒收之。      │
├──┼───────┼───────────────┤
│  │如附表二編號│己○○結夥三人以上攜帶兇器於夜│
│    │所示          │間侵入住宅竊盜，未遂，處有期徒│
│    │              │形陸月。                      │
│    │              │扣案之擊破器壹支沒收之。      │
├──┼───────┼───────────────┤
│  │如附表二編號│己○○結夥三人以上攜帶兇器於夜│
│    │所示          │間侵入住宅竊盜，處有期徒形捌月│
│    │              │。                            │
│    │              │扣案之擊破器壹支沒收之。      │
├──┼───────┼───────────────┤
│  │如附表二編號│己○○結夥三人以上攜帶兇器於夜│
│    │所示          │間侵入住宅竊盜，未遂，處有期徒│
│    │              │形陸月。                      │
│    │              │扣案之擊破器壹支沒收之。      │
├──┼───────┼───────────────┤
│  │如附表二編號│己○○結夥三人以上攜帶兇器於夜│
│    │所示          │間侵入住宅竊盜，處有期徒形捌月│
│    │              │。                            │
│    │              │扣案之擊破器壹支沒收之。      │
└──┴───────┴───────────────┘
附表二：
┌──┬────┬─────┬───┬────┬──────┐
│編號│犯罪時間│犯罪地點  │被害人│車牌號碼│所竊得之財物│
│    │        │          │      │        │（新臺幣）  │
├──┼────┼─────┼───┼────┼──────┤
│１  │96年12月│新竹市力行│葉吳甜│8810—KE│筆記本1 本  │
│    │17日凌晨│路翔準光罩│      │        │            │
│    │2 時30分│公司對面  │      │        │            │
│    │許      │          │      │        │            │
├──┼────┼─────┼───┼────┼──────┤
│２  │同上    │同上      │丙○○│N2—4516│回數票若干、│
│    │        │          │      │        │現金300 元  │
├──┼────┼─────┼───┼────┼──────┤
│３  │96年11月│新竹市東明│午○○│LW—2299│回數票20張、│
│    │18日凌晨│街52號水晶│      │        │現金50元    │
│    │2時49分 │富邑社區B1│      │        │            │
│    │許      │地下停車場│      │        │            │
├──┼────┼─────┼───┼────┼──────┤
│４  │同上    │同上      │甲○○│8225—FY│現金200 元  │
├──┼────┼─────┼───┼────┼──────┤
│５  │同上    │同上      │甲○○│JR—7225│現金300 元  │
├──┼────┼─────┼───┼────┼──────┤
│６  │同上    │同上      │壬○○│3H—1763│回數票13張  │
├──┼────┼─────┼───┼────┼──────┤
│７  │同上    │同上      │壬○○│4788—JU│回數票7 張  │
├──┼────┼─────┼───┼────┼──────┤
│８  │同上    │同上      │癸○○│J0—3015│無          │
├──┼────┼─────┼───┼────┼──────┤
│９  │同上    │同上      │癸○○│6997—RF│衛星導航器1 │
│    │        │          │      │        │臺          │
├──┼────┼─────┼───┼────┼──────┤
│１０  │同上    │同上      │子○○│CJ—0676│無          │
├──┼────┼─────┼───┼────┼──────┤
│  │同上    │同上      │寅○○│0158—HK│回數票5 張、│
│    │        │          │      │        │現金500 元  │
├──┼────┼─────┼───┼────┼──────┤
│  │同上    │同上      │庚○○│W2—1527│無          │
├──┼────┼─────┼───┼────┼──────┤
│  │同上    │新竹市東明│未○○│ZV—6308│回數票2 張、│
│    │        │街52號水晶│      │        │現金70元、CD│
│    │        │富邑社區B2│      │        │光碟20片    │
│    │        │地下停車場│      │        │            │
├──┼────┼─────┼───┼────┼──────┤
│  │同上    │同上      │卯○○│IA—8458│無          │
├──┼────┼─────┼───┼────┼──────┤
│  │同上    │同上      │劉士坭│JX—7220│回數票2 張、│
│    │        │          │      │        │現金50元    │
├──┼────┼─────┼───┼────┼──────┤
│  │同上    │同上      │丑○○│3P—0300│回數票9 張  │
├──┼────┼─────┼───┼────┼──────┤
│  │96年12月│新竹市東明│午○○│LW—2299│現金50元    │
│    │9日凌晨4│街52號水晶│      │        │            │
│    │時23分許│富邑社區B1│      │        │            │
│    │        │地下停車場│      │        │            │
├──┼────┼─────┼───┼────┼──────┤
│  │同上    │同上      │壬○○│3H—1763│回數票8 張  │
├──┼────┼─────┼───┼────┼──────┤
│  │同上    │同上      │癸○○│J0—3015│無          │
├──┼────┼─────┼───┼────┼──────┤
│  │同上    │同上      │乙○○│VM—3399│回數票7 張、│
│    │        │          │      │        │中油油票200 │
│    │        │          │      │        │元          │
├──┼────┼─────┼───┼────┼──────┤
│  │同上    │同上      │周輝座│9671—JU│無          │
├──┼────┼─────┼───┼────┼──────┤
│  │同上    │同上      │辛○○│7799—SA│LV牌皮夾1 個│
│    │        │          │      │        │、信用卡2 張│
│    │        │          │      │        │、香奈兒牌太│
│    │        │          │      │        │陽眼鏡1 支、│
│    │        │          │      │        │東方牌男錶1 │
│    │        │          │      │        │支          │
└──┴────┴─────┴───┴────┴──────┘


司法院資訊處製作；財團法人民間司法改革基金會備份。
